# 固定资产折旧时点问题

提问人：rainy418 时间：2012-03-08 16:29:47
如果A企业购买了一台二手设备用于自身经营生产， 1 月 30 日已经交接开始使用（不需安装），但是由于对方设置在该机器设备上的银行抵押没有解除，不能办理过户手续。A企业 2 月份是否应该对该机器设备进行折旧。 个人认为： 1 、如果根据协议，交接后机器设备风险报酬已经转移到A企业，则应该折旧； 2 、若约定办理完过户手续后转移风险报酬，则不折旧。 但是对于 2 ，企业已经开始使用该设备产生效益了，那不是会虚减成本？

回答人：chenyiwei
回复 rainy418 的帖子
基本上可以这样理解。对于情形 2 ，如果预计交接和风险报酬转移之间的时间间隔较长，最终完成过户的不确定性较大，可能需要对万一无法完成过户（如一直无法解除抵押，或者被银行用作抵债资产等）情况下该期间的利益安排作出约定，例如是否需在该期间视作经营租赁处理（可能是无租使用，不另外计收租金）等。可根据双方之间对该过渡期间的利益安排来确定应计入该期间成本、费用的金额。 或者，在情形 2 中，如果最终完成过户的可能性基本确定，不存在重大不确定性，则也可以视同实质上风险报酬在移交时已经转移，自接收时开始计提折旧。